【裁判字號】    97,台非,203
【裁判日期】    970508
【裁判案由】    違反毒品危害防制條例等罪減刑及定應執行刑
【裁判全文】
最高法院刑事判決              九十七年度台非字第二０三號
上  訴  人  最高法院檢察署檢察總長
被      告  甲○○
上列上訴人因被告違反毒品危害防制條例等罪減刑及定應執行刑
案件，對於台灣高雄地方法院中華民國九十六年十一月九日第一
審確定裁定（九十六年度聲減字第六八一三號），認為部分違法
，提起非常上訴，本院判決如下：
    主  文
原裁定關於其附表一定應執行刑違背法令之部分撤銷。
    理  由
非常上訴理由稱：「按數罪併罰，有二裁判以上者，依刑法第五
十一條之規定，定其應執行之刑；宣告多數有期徒刑者，於各刑
中之最長期以上，各刑合併之刑期以下，定其刑期，但不得逾三
十年。刑法第五十三條、第五十一條第五款分別定有明文。經查
本件原裁定附表一編號(一)之毒品危害防制條例罪，經法院宣告有
期徒刑五年六月，編號(二)之偽造文書罪，經法院宣告有期徒刑三
月，有各該確定判決書附卷可稽。從而，原裁定應於有期徒刑五
年六月以上，五年九月以下，酌定其應執行刑，然原裁定卻定其
應執行刑為有期徒刑五年五月又十五日，明顯在多數宣告刑之最
長期者五年六月以下。揆諸首開說明，自有裁定不適用法則或適
用法則不當之違背法令。案經確定，爰依刑事訴訟法第四百四十
一條、第四百四十三條提起非常上訴，以資糾正。」等語。
本院按判決不適用法則或適用不當者，為違背法令，刑事訴訟法
第三百七十八條定有明文。而提起非常上訴，固應對於違法之確
定判決為之，但定應執行刑之裁定，具有與實體判決同一之效力
，於裁定確定後，認為違法，得提起非常上訴。又數罪併罰，有
二裁判以上者，依刑法第五十一條之規定，定其應執行之刑；宣
告多數有期徒刑者，於各刑中之最長期以上，各刑合併之刑期以
下，定其刑期，但不得逾三十年。刑法第五十三條、第五十一條
第五款分別定有明文。查本件被告即受刑人甲○○犯原裁定附表
（下稱附表）一編號(一)之違反毒品危害防制條例罪，及附表一編
號(二)之偽造文書罪，均經法院判處罪刑確定，檢察官就附表一編
號(二)之偽造文書罪部分所處有期徒刑三月聲請減刑，並聲請與不
應減刑之附表一編號(一)之違反毒品危害防制條例罪所處有期徒刑
五年六月，定其應執行之刑。前開偽造文書罪所處之刑，經原裁
定減為有期徒刑一月又十五日，則其與不應減刑之前開違反毒品
危害防制條例罪所處之刑，應於各刑中之最長期（五年六月）以
上，各刑合併之刑期（五年七月又十五日）以下，定其刑期，方
為合法。乃原裁定竟定其應執行之刑為有期徒刑五年五月又十五
日，自屬違背法令。案經確定，非常上訴意旨執以指摘，洵有理
由，惟原裁定尚非不利於被告，應僅將其關於附表一定應執行刑
違背法令之部分撤銷，以資糾正。
據上論結，應依刑事訴訟法第四百四十七條第一項第一款前段，
判決如主文。
中    華    民    國  九十七  年    五    月    八    日
                      最高法院刑事第十一庭
                          審判長法官  邵  燕  玲
                                法官  李  伯  道
                                法官  孫  增  同
                                法官  吳      燦
                                法官  李  英  勇
      本件正本證明與原本無異
                                      書  記  官
中    華    民    國  九十七  年    五    月   十三   日
                                                 H


司法院資訊處製作；財團法人民間司法改革基金會備份。
